【裁判字號】    97,訴,968
【裁判日期】    971031
【裁判案由】    毒品危害防制條例
【裁判全文】
臺灣士林地方法院刑事判決               97年度訴字第147號
公  訴  人  臺灣士林地方法院檢察署檢察官
被      告  甲○○
                    （另案於臺灣新店戒治所強制戒治中）
選任辯護人  鐘耀盛律師
上列被告因毒品危害防制條例案件，經檢察官提起公訴（96年度
偵字第12073 、13368 、13838 號）及追加起訴（97年度偵字第
12086 號），本院判決如下：
    主  文
甲○○無罪。
    理  由
一、本件公訴及追加起訴意旨略以：被告甲○○明知海洛因及甲
    基安非他命（以下簡稱安非他命）係毒品危害防制條例第2
    條第2 項規定之第一、二級毒品，不得製造、販賣、持有，
    竟基於販賣之意圖，向不詳年籍姓名綽號「阿慶」之成年男
    子，購入第一級毒品海洛因及第二級毒品安非他命，再以其
    所有之行動電話0000000000、0000000000號作為對外聯絡販
    售第一級毒品海洛因及第二級毒品安非他命之用，於如附表
    一所示之時間、地點，以附表一所示之價格，販賣第一級毒
    品海洛因予簡德芳、陳炅鋒（起訴書誤載為陳炅峰）、陳震
    裕、裘名重、周如樺等人；又於附表二所示之時間、地點，
    以附表二所示之價格，販賣第二級毒品安非他命予盧順義、
    簡德芳，嗣於96年9 月27日9 時許經警持搜索票在臺北縣淡
    水鎮○○路128 巷33號4 樓被告甲○○住處搜索，當場查獲
    陳震裕等人於如附表一編號三、六所示時間，前往如附表一
    編號三、六所示地點購買毒品，並在被告甲○○身上起出海
    洛因五包（毛重分別為0.4 公克1 包、0.2 公克4 包）、注
    射針筒一支、新臺幣（下同）1 萬1,300 元、NOKIA 行動電
    話門號0000000000SIM 卡及手機，另在上址被告甲○○住處
    扣得海洛因5 包（毛重分別為1.5 公克、2.8 公克、1.4 公
    克、4.1 公克、3.7 公克）、安非他命5 包（共計毛重3.8
    公克，起訴書誤載為淨重2.8 公克）、分裝袋1 大包、電子
    磅秤1 台、安非他命吸食器1 個、分裝杓1 支、注射針筒3
    支、OKWAP 行動電話門號0000000000SIM 卡及手機各一支等
    物（所涉施用毒品罪嫌，另由臺灣士林地方法院檢察署檢察
    官以97年度毒偵字第269 號案件偵查中）。因認被告甲○○
    上開行為分別涉有毒品危害防制條例第4 條第1 項之販賣第
    一級毒品海洛因及同條例第4 條第2 項之販賣第二級毒品安
    非他命罪嫌等語。
二、按被告未經審判證明有罪確定前，推定其為無罪；又犯罪事
    實應依證據認定之，無證據不得認定犯罪事實；又不能證明
    被告犯罪者，應諭知無罪之判決，刑事訴訟法第154 條第1
    項、第2 項及第301 條第1 項分別定有明文。又事實之認定
    ，應憑證據，如未能發現相當證據，或證據不足以證明，自
    不能以推測或擬制之方法，為裁判基礎（最高法院40年度臺
    上字第86號判例參照）。另認定犯罪事實所憑之證據，雖不
    以直接證據為限，間接證據亦包括在內；然而無論直接或間
    接證據，其為訴訟上之證明，須於通常一般之人不致有所懷
    疑，而得確信其為真實之程度者，始得據為有罪之認定，倘
    其證明尚未達到此一程度，而有合理之懷疑存在時，即無從
    為有罪之認定，亦有最高法院76 年 度臺上字第4986號判例
    可資參照。況刑事訴訟法第161 條第1 項亦規定，檢察官就
    被告犯罪事實，應負舉證責任，並指出證明之方法，是檢察
    官對於起訴之犯罪事實，應負提出證據及說服之實質舉證責
    任，倘其所提出之證據，不足為被告有罪之積極證明，或其
    指出證明之方法，無從說服法院以形成被告有罪之心證，基
    於無罪推定之原則，自應為被告無罪判決之諭知，最高法院
    92年度臺上字第12 8號著有判例可資參照。次按，施用毒品
    者，其所稱向某人購買之供述，須補強證據以擔保其供述之
    真實性。良以施用毒品者其供述之憑信性本不及於一般人，
    況施用毒品者其供出來源，因而破獲者，法律復規定得減輕
    其刑，其有為偵查機關誘導、或為邀輕典而為不實之陳述之
    可能，其供述之真實性自有合理之懷疑。是施用毒品者關於
    其向某人購買毒品之供述，必須補強證據佐證，以擔保其供
    述之真實性，俾貫澈刑事訴訟無罪推定及嚴格證明之基本原
    則。而茲所謂補強證據，指其他有關證明施用毒品者之關於
    毒品交易之供述真實性之相關證據而言，必須與施用毒品者
    關於毒品交易之供述，具有相當程度之關連性，而足使一般
    人對施用毒品者關於毒品交易之供述，並無合理之懷疑存在
    ，而得確信其為真實，始足當之，最高法院94年度臺上字第
    2033號判決要旨可資參照。
三、按被告以外之人於審判外之言詞或書面陳述，除有刑事訴訟
    法第159 條之1 至第159 條之4 所規定之情形外，不得作為
    證據；又被告以外之人於審判外之陳述，雖不符同法第159
    條之1 至第159 條之4 之規定，而經當事人於審判程序同意
    作為證據，法院審酌該言詞陳述或書面陳述作成時之情況，
    認為適當者，亦得為證據；又當事人、代理人或辯護人於法
    院調查證據時，知有第159 條第1 項不得為證據之情形，而
    未於言詞辯論終結前聲明異議者，視為有前項之同意，刑事
    訴訟法第159 條第1 項、第159 條之1、 第159 條之2 、第
    19條之3 、第159 條之4 及第159 條之5 分別定有明文。查
    ：
    (一)本判決所引用各該被告以外之人所為審判外之陳述以及其
      他書面陳述，雖屬傳聞證據，惟當事人及辯護人於本院審
      判期日中均表示無意見而不予爭執，且迄至言詞辯論終結
      前亦未再聲明異議，本院審酌上開證據資料製作時之情況
      ，尚無違法不當之瑕疵，亦認為以之作為證據應屬適當，
      依刑事訴訟法第159 條之5 規定，認前揭證據資料均有證
      據能力。
    (二)法院或檢察官得囑託醫院、學校或其他相當之機關、團體
      為鑑定；其須以言詞報告或說明時，得命實施鑑定或審查
      之人為之，刑事訴訟法第208 條第1 項定有明文；而卷附
      之臺灣檢驗科技股份有限公司及法務部調查局所為之毒品
      鑑定報告，雖非由檢察官或本院囑託鑑定，然於司法警察
      機關調查中之案件，為因應實務上或有量大、急迫之現狀
      ，針對該類案件之性質，認為當然有鑑定之必要者，基於
      檢察一體原則，得由該管檢察長對於轄區內之案件，以事
      前概括選任鑑定人或囑託鑑定機關、團體之方式，俾便轄
      區內之司法警察官、司法警察對於調查中之此類案件，得
      即時送請先前已選任之鑑定人或囑託之鑑定機關、團體實
      施鑑定，該鑑定人或鑑定機關（團體）亦應視同受承辦檢
      察官所選任或囑託而執行鑑定業務，觀諸臺灣高等法院檢
      察署已概括選任臺灣檢驗科技股份有限公司及法務部調查
      局為轄區司法警察機關調查中案件有關毒品檢驗之鑑定事
      項之鑑定機關，此種由檢察機關概括選任鑑定人或概括囑
      託鑑定機關、團體，再轉知司法警察官、司法警察於調查
      犯罪時參考辦理之作為，法無明文禁止，係為因應現行刑
      事訴訟法增訂傳聞法則及其例外規定之實務運作而為，此
      種由司法警察官、司法警察依檢察官所概括選任之鑑定或
      囑託鑑定機關、團體所為之鑑定結果，核與檢察官選任或
      囑託為鑑定之性質並無差異，所出具之書面鑑定報告依據
      刑事訴訟法第206 條之規定自具有證據能力。
    (三)至卷附之現場照片及光碟翻拍照片，係以科學方式記錄而
      留存之影像，固具文書證據之外觀，但實際上仍非屬供述
      證據，而為調查犯罪所得之證物，應無傳聞法則之適用，
      而上開現場照片係於查獲後所拍攝，且經本院依法定調查
      證據程序提示被告甲○○及其選任辯護人辨識無訛，自具
      證據能力。
四、公訴及追加起訴意旨認被告甲○○涉有上開毒品危害防制條
    例第4 條第1 項之販賣第一級毒品海洛因及同條例第4 條第
    2 項之販賣第二級毒品安非他命犯行，無非係以：前揭犯罪
    事實，業據證人簡德芳、陳炅鋒、陳震裕、裘名重、周如樺
    及盧順義於分別警詢及本院審理中證述在卷，復經證人即查
    獲員警曾豐淳及李明華於偵查中證述在卷，且有被告甲○○
    所使用之0000000000號行動電話雙向通聯紀錄、96年度警聲
    搜字第1242號偵查卷宗及查獲現場照片在卷可稽，並有扣案
    之上開物品可資佐證為其主要論據。訊據被告甲○○固不否
    認有於前揭時地為警查獲持有上開扣案物品之事實，然堅詞
    否認有何公訴意旨所稱販賣第一級毒品海洛因及第二級毒品
    安非他命犯行，辯稱：其未曾販賣第一級毒品海洛因及第二
    級毒品安非他命予如附表一及二所示之人，扣案之第一級毒
    品海洛因及第二級毒品安非他命均係供其個人施用等語。
五、經查：
    (一)扣案之白粉10包，經送法務部調查局檢驗之結果，均含有
      第一級毒品海洛因成分，此有該局96年10月13日調科壹字
      第09623071900 號鑑定書一份附卷可參（見96年度偵字第
      12073 號卷2 第8 頁），足見扣案之該等物品確屬毒品危
      害防制條例所稱之第一級毒品海洛因無訛；又扣案之白色
      透明晶體5 包，經送臺灣檢驗科技股份有限公司檢驗之結
      果，均含有第二級毒品安非他命成分，此有臺北縣政府警
      察局中和分局96年10月26日北縣警中偵字第0960053203號
      函及所檢附之臺灣檢驗科技股份有限公司96年10月24日出
      具之濫用藥物檢驗報告一份附卷可參（見96年度偵字第12
      073 號卷2 第4 至5 頁），益見扣案之物品確屬毒品危害
      防制條例所稱之第二級毒品安非他命無訛；又上開第一級
      毒品海洛因及第二級毒品安非他命係於96年9 月27日14時
      52分許，在被告甲○○位於臺北縣淡水鎮○○路128 巷33
      號4 樓之住處內所查獲乙情，雖有臺北縣政府警察局中和
      分局搜索筆錄及扣押物品目錄表各一份在卷可參，然本件
      公訴及追加起訴意旨所稱販賣第一級毒品海洛因及第二級
      毒品安非他命行為之犯罪時間，僅附表一編號三及六為96
      年9 月27日，自難僅以被告甲○○於查獲時持有第一級毒
      品海洛因及第二級毒品安非他命之事實，逕認其確有於附
      表一及二所示之時地販賣第一級毒品海洛因及第二級毒品
      安非他命行為。
    (二)證人陳炅鋒雖於96年8 月27日警詢中證稱：其自96年年初
      開始陸續向被告甲○○購買第一級毒品海洛因約五次，最
      近一次是在96年6 月中旬，每次交易價格為1000元，均係
      以電話撥打被告甲○○使用之0000000000號行動電話連絡
      ，而在被告甲○○位於臺北縣石門鄉老梅村公地14之6之
      住處進行交易等語，復於96年10月11日警詢中證稱：其自
      96年7 月上旬開始每隔四、五天向被告甲○○購買第一級
      毒品海洛因約七次，最近一次是在96年9 月18日11時許，
      每次購買金額均為500 元，均係以公共電話撥打被告甲○
      ○使用之0000000000號行動電話連絡，而在臺北縣淡水鎮
      ○○路128 巷社區大門口進行交易等語，並於96年11月22
      日檢察官訊問時結證稱：其自96年年初開始陸續向被告甲
      ○○購買第一級毒品海洛因，平均一個月一次，最後一次
      是在96年9 月，每次都是購買1000元，均係以公共電話或
      家用電話撥打0000000000或000000000 號行動電話連絡，
      交易地點為石門鄉附近的廟（老梅派出所對面）或淡水等
      語，然其於本院97年6 月25日審理中另結證稱：其並未向
      被告甲○○購買毒品，而於96年9 月18日向被告甲○○借
      款2000元，被告甲○○並未交付第一級毒品海洛因供其施
      用等語，核與其於警詢及偵查中所為之證言顯有出入；而
      依證人陳炅鋒於警詢及偵查中所為上開之證言，其就被告
      甲○○所為販賣第一級毒品海洛因行為之聯絡方式、起迄
      時間、交易地點、價格及次數等節，先後所為之證述內容
      均不相同，尚難僅以證人陳炅鋒上開警詢及偵查之證詞逕
      為不利被告甲○○之認定。又卷附之臺北縣政府警察局中
      和分局所提供之監視器翻拍畫面光碟，經本院於97年10月
      8 日審理中當庭播放以供證人陳炅鋒、曾豐淳及被告甲○
      ○辨識之結果，被告甲○○雖自承畫面內著黑色短褲之人
      為其本人，然其與證人陳炅鋒均否認畫面內著卡其色長褲
      之人為證人陳炅鋒本人，而證人即查獲員警曾豐淳於本院
      同日審理中固證稱：依所騎乘機車之車牌號碼而判斷該著
      卡其色長褲之人為證人陳炅鋒等語，惟依上開光碟之勘驗
      結果，並無法看見機車之車牌號碼，且該光碟畫面顯示日
      期為96年9 月15日，而依卷附之檢舉人筆錄所載內容，監
      視器翻拍日期確為96年9 月15日，觀諸檢舉人於96年9 月
      18日警詢中並未提及有關被告甲○○於96年9 月18日販賣
      毒品情事，且所稱96年9 月15日由一男子所騎乘機車之車
      牌號碼顯與證人曾豐淳所證由證人陳炅鋒使用之機車車牌
      號碼並不相符，自難僅以證人曾豐淳於本院審理中所為上
      開證言及前開監視器翻拍畫面遽認被告甲○○確有公訴意
      旨所稱販賣第一級毒品海洛因予證人陳炅鋒之行為。
    (三)證人陳震裕於96年9 月27日警詢中證稱：其於96年8 月某
      日許及同年9 月15日分別以1000元為代價向被告甲○○購
      買第一級毒品海洛因等語，而證人裘名重於同日警詢中亦
      證稱：其於96年9 月25日在被告甲○○位於臺北縣淡水鎮
      ○○路128 巷33號住處樓下，以1000元之價格向被告甲○
      ○購買第一級毒品海洛因等語，且證人周如樺於同日警詢
      中證稱：其自96年9 月7 日起陸續向被告甲○○購買第一
      級毒品海洛因約十次，每次交易價格為500 元或1000元，
      9 月24日係以其所有之OKWAP 行動電話一具交付被告甲○
      ○作為抵押以購買第一級毒品海洛因，其交易地點均為位
      於臺北縣淡水鎮○○路100 號之OK便利商店附近，另於96
      年9 月27日以公共電話撥打0000000000號行動電話連絡被
      告甲○○欲購買第一級毒品海洛因之際而為警查獲等語，
      然證人陳震裕、裘名重及周如樺於96年10月18日檢察官訊
      問、本院97年6 月25日、7 月16日及8 月20日審理中均證
      稱：未曾向被告甲○○購買第一級毒品海洛因等語，核與
      其於警詢中所為之證言顯有出入；而依證人陳震裕及周如
      樺上開警詢中所為之證言觀之，僅證人周如樺曾證稱於96
      年9 月27日以公共電話撥打0000000000號行動電話，並無
      其他相關之證述，是公訴意旨所稱證人陳震裕及周如樺曾
      於附表一編號二及五所示時地以公共電話撥打0000000000
      號行動電話與被告甲○○聯絡交易情事，顯屬誤會；又依
      卷附被告甲○○所使用之0000000000號行動電話通聯紀錄
      所載，證人周如樺及裘名重自96年9 月7 日至96年9 月24
      日間並無以行動電話撥打0000000000號行動電話之紀錄，
      而證人陳震裕於96年8 月間亦無以行動電話撥打00000000
      00號行動電話之紀錄，至證人陳震裕雖於96年9 月15日確
      曾以其所使用之0000000000號行動電話與被告甲○○通話
      ，然前開0000000000號行動電話通聯紀錄並無各該通話內
      容之記載，觀諸證人李明華於96年11月9 日檢察官訊問時
      證稱：96年9 月27日接獲綽號「胖妹」之人（即證人周如
      樺）撥打被告甲○○所使用之上開行動電話，其於接聽過
      程中該綽號「胖妹」之人並未提及欲向被告甲○○購買毒
      品之事等語，自難僅以證人陳震裕、裘名重及周如樺於警
      詢中所為之片面指訴遽認被告甲○○確有如附表一編號二
      、四、五及六所示販賣第一級毒品海洛因予證人陳震裕、
      裘名重及周如樺之行為。
    (四)證人陳震裕於96年9 月27日警詢中證稱：於96年9 月27日
      13時許，委請綽號「鳥仔」之人（即證人裘名重）以其所
      使用之0000000000號行動電話撥打0000000000號行動電話
      連絡，由其出資800 元合資向被告甲○○購買1000元之第
      一級毒品海洛因等語，雖與證人裘名重於96年9 月27日警
      詢中證稱：於96年9 月27日13時許，由其以所使用之0000
      000000號行動電話撥打0000000000號行動電話連絡，由證
      人陳震裕出資800 元，前往被告甲○○位於臺北縣淡水鎮
      ○○路128 巷33號之住處樓下，向被告甲○○購買1000元
      之第一級毒品海洛因等語相符，然證人陳震裕於96年10月
      18日檢察官訊問及本院97年7 月16日審理中改稱：於96年
      9 月27日係先委請證人裘名重以其所使用之0000000000號
      行動電話撥打0000000000號行動電話連絡，復由其以公共
      電話撥打0000000000號行動電話連絡被告甲○○以償還款
      項800 元，並取回原先抵押予被告甲○○之NOKIA 廠行動
      電話機具等語，且證人裘名重於96年10月18日檢察官訊問
      及本院97年8 月20日審理中亦改稱：當日並未向被告甲○
      ○購買毒品等語，核與渠等於警詢中所為之證言顯不相同
      ；而依前開行動電話通聯紀錄所載，證人裘名重所使用之
      0000000000號行動電話與被告甲○○所持用之上開行動電
      話於96年9 月27日確有通話紀錄，然前開0000000000號行
      動電話通聯紀錄並無各該通話內容之記載，而依臺北縣政
      府警察局中和分局所提供96年9 月27日查獲情形之錄影光
      碟觀之，並無被告甲○○與證人陳震裕及裘名重進行毒品
      交易之經過，觀諸證人曾豐淳及李明華於偵查中所為之證
      言，證人陳震裕及裘名重於96年9 月27日甫至現場未見被
      告甲○○前即為警查獲，參以96年9 月27日為警查獲時並
      未在證人陳震裕及裘名重身上扣得任何毒品，自難僅以證
      人陳震裕及裘名重於警詢中所為之上開指訴逕認被告甲○
      ○確有於96年9 月27日販賣第一級毒品海洛因予證人陳震
      裕及裘名重之犯行。
    (五)證人簡德芳雖於96年7 月8 日、96年7 月24日警詢及本院
      97年8 月20日審理中均證稱：於96年7 月7 日16時許，在
      被告甲○○位於臺北縣石門鄉老梅村公地14號之6 附近，
      以公共電話撥打0000000000號行動電話連絡，並以0.1 公
      克500 元之代價，向被告甲○○購買第二級毒品安非他命
      ，另於96年4 月24日下午某時，撥打被告甲○○所使用之
      00000000000 號行動電話，以0.1 公克500 元之代價，向
      被告甲○○購買第一級毒品海洛因等語，然其於96年12月
      7 日檢察官訊問時及本院97年10月8 日審理中均證稱：並
      未向被告甲○○購買第一級毒品海洛因及第二級毒品安非
      他命等語，核與其於警詢及本院審理中所為之證言互有出
      入；又證人簡德芳於96年5 月30警詢中證稱：其於96年1
      月間，在臺北縣金山鄉○○村○○○○路附近，每次以10
      00元為代價，向被告甲○○購買第一級毒品海洛因一包，
      計有三至四次等語，且於96年7 月8 日警詢中另證稱：其
      曾向被告甲○○購買第二級毒品安非他命三次等語，顯與
      證人簡德芳於本院97年8 月20日審理中證稱僅向被告甲○
      ○購買一次第二級毒品安非他命及購買第一級毒品海洛因
      之時間等情並不相同，且依卷內現存事證，亦無00000000
      000 號行動電話之通聯紀錄可資參照，尚難僅以證人簡德
      芳於警詢及本院97年8 月20日審理中所為之證言逕為認定
      被告甲○○有何販賣第一級毒品海洛因及第二級毒品安非
      他命予證人簡德芳之行為。
    (六)證人盧順義雖於96年9 月27日警詢中證稱：其曾向被告甲
      ○○購買第二級毒品安非他命二次，第一次是以1000元購
      買一小包，第二次是96年9 月24日上午7 時許，以其所有
      之MOTOROLA廠行動電話一具作為抵押，均係以其所使用之
      0000000000號行動電話撥打0000000000號行動電話連絡，
      其交易地點為被告甲○○位於臺北縣淡水鎮○○路128 巷
      33號4 樓之住處樓下等語，然其於96年10月18日檢察官訊
      問及本院96年7 月16日審理中均改稱：其並未向被告甲○
      ○購買毒品等語，核與其於警詢中所為之上開證言並不相
      符；而依證人盧順義上開警詢中所為之證言觀之，並未提
      及曾於96年9 月7 日向被告甲○○購買第二級毒品安非他
      命，且依被告甲○○所持用0000000000號行動電話之通聯
      紀錄所載，雖於96年9 月7 日及97年9 月24日曾與證人盧
      順義所持用之0000000000號行動電話通話，然前開行動電
      話通聯紀錄並無各該通話內容之記載，且證人盧順義所持
      用之0000000000號行動電話於96年8 、9 月間曾有多次與
      被告甲○○所持用之前開行動電話通話之情形，亦難僅以
      證人盧順義於警詢中所為之指訴遽認被告甲○○確有公訴
      意旨所稱販賣第二級毒品安非他命予證人盧順義之行為。
    (七)被告甲○○於查獲當日即96年9 月27日所採集之尿液，經
      送臺灣檢驗科技股份有限公司以氣相層析質譜儀檢驗之結
      果，呈安非他命類及嗎啡類陽性反應，此有該公司96年10
      月23日所出具之編號CH/2007/A0701 號濫用藥物尿液檢驗
      報告書、臺北縣政府警察局中和分局毒品案犯罪嫌犯人姓
      名及代碼對照表各一紙在卷可稽（見96年度偵字第12073
      號卷2 第59至60頁），足見被告甲○○於查獲前確有施用
      第一級毒品海洛因及第二級毒品安非他命犯行；而扣案之
      安非他命吸食器1 個、分裝杓1 支及注射針筒四支等物，
      顯為一般施用第一級毒品海洛因及第二級毒品安非他命之
      人持以施打毒品所用之物，況扣案之分裝袋及電子磅秤，
      並非僅供分裝毒品所用，且分裝者之使用目的不一，自難
      僅以上開扣案物品作為認定販賣毒品犯行之唯一證據。又
      被告甲○○於96年9 月27日為警查獲之上開施用第一級毒
      品海洛因及第二級毒品安非他命之行為，業經臺灣士林地
      方法院檢察署檢察官以97年度毒偵字第269 號案件偵查中
      ，並由本院以97年度毒聲字第72號裁定送觀察、勒戒後，
      認有繼續施用毒品之傾向，而由本院以97年度毒聲字第33
      6 號裁定令入戒治處所施以強制戒治中，此有臺灣高等法
      院被告前案紀錄表在卷可稽；而本件公訴意旨所稱被告甲
      ○○持有第一級毒品海洛因及第二級毒品安非他命之行為
      ，核屬上開非法施用第一級毒品海洛因及第二級毒品安非
      他命犯行之低度行為，應為其非法施用之高度行為所吸收
      ，依審判不可分之原則，當為前案強制戒治之效力所及，
      而不另論罪，附此敘明。
    綜上所述，被告甲○○所涉前開販賣第一級毒品海洛因及第
    二級毒品安非他命犯行，尚屬無從證明。此外，復查無其他
    積極證據足資證明被告甲○○有何公訴及追加起訴意旨所稱
    之販賣第一級毒品海洛因及第二級毒品安非他命犯行，依照
    前開之說明，自應為被告無罪之諭知。
六、至證人陳炅鋒於96年11月22日檢察官訊問時及證人簡德芳於
    本院97年8 月20日審理時所為之證言，經核與其二人分別於
    本院97年6 月5 日及97年10月8 日審理中所為之證言互有出
    入，是否涉有刑法第168 條之偽證罪嫌，宜由檢察官另行依
    法處理。
據上論斷，應依刑事訴訟法第301 條第1 項，判決如主文。
本案經檢察官乙○○到庭執行職務
中    華    民    國    97    年    10    月    31    日
                  刑事第五庭庭審判長  法  官  李育仁
                                      法  官  孫曉青
                                      法  官  黃雅君
以上正本證明與原本無異。
如不服本判決，應於收受送達後10日內向本院提出
上訴書狀，其未敘述上訴理由者，應於上訴期間屆滿後20日內向
本院補提理由書狀（均須按他造當事人之人數附繕本）。
                                      書記官  簡湘雲
中    華    民    國    97    年    10    月    31     日
附表一：
  ┌──┬────┬────┬────┬─────┬─────┬──────┐
  │編號│販賣對象│ 時間   │ 地點   │ 販賣價格 │ 毒品種類 │ 販賣方式   │
  ├──┼────┼────┼────┼─────┼─────┼──────┤
  │ 1  │陳炅鋒  │96年初至│臺北縣石│每次1000元│海洛因    │以公共電話撥│
  │    │        │96年9 月│門鄉老梅│          │          │打0000000000│
  │    │        │（起訴書│村老梅派│          │          │或0000000000│
  │    │        │原記載為│出所對面│          │          │號與甲○○聯│
  │    │        │6 月，業│或淡水  │          │          │絡。        │
  │    │        │經檢察官│        │          │          │            │
  │    │        │以補充理│        │          │          │            │
  │    │        │由書予以│        │          │          │            │
  │    │        │更正）間│        │          │          │            │
  │    │        │（每月一│        │          │          │            │
  │    │        │次）    │        │          │          │            │
  ├──┼────┼────┼────┼─────┼─────┼──────┤
  │ 2  │陳震裕  │96年8 月│臺北縣淡│每次1000元│同上      │以公共電話撥│
  │    │        │某日、96│水鎮學府│          │          │打0000000000│
  │    │        │年9 月15│路128 巷│          │          │號與甲○○聯│
  │    │        │日      │33號前  │          │          │絡。        │
  ├──┼────┼────┼────┼─────┼─────┼──────┤
  │ 3  │陳震裕、│96年9 月│同上    │800元     │同上      │由陳震裕出資│
  │    │裘名重  │27日13時│        │          │          │，裘名重以  │
  │    │        │許      │        │          │          │0000000000  │
  │    │        │        │        │          │          │撥打        │
  │    │        │        │        │          │          │0000000000  │
  │    │        │        │        │          │          │號與甲○○聯│
  │    │        │        │        │          │          │絡。        │
  ├──┼────┼────┼────┼─────┼─────┼──────┤
  │ 4  │裘名重  │96年9 月│同上    │1000元    │同上      │不詳        │
  │    │        │25日    │        │          │          │            │
  │    │        │        │        │          │          │            │
  ├──┼────┼────┼────┼─────┼─────┼──────┤
  │ 5  │周如樺  │96年9 月│臺北縣淡│每次500 元│同上      │以公共電話撥│
  │    │        │7 日至96│水鎮學府│或1000元  │          │打0000000000│
  │    │        │年9 月24│路100 號│(9月24日以│          │號甲○○聯絡│
  │    │        │日      │OK便利商│OKWAP 手機│          │。          │
  │    │        │(每 隔1 │店附近  │1支抵押)  │          │            │
  │    │        │、2 天1 │        │          │          │            │
  │    │        │次，約有│        │          │          │            │
  │    │        │10次)   │        │          │          │            │
  ├──┼────┼────┼────┼─────┼─────┼──────┤
  │ 6  │同上    │96年9 月│同上    │500元     │同上      │同上        │
  │    │        │27日14時│        │          │          │            │
  │    │        │10許    │        │          │          │            │
  ├──┼────┼────┼────┼─────┼─────┼──────┤
  │ 7  │簡德芳  │96年4 月│臺北縣石│500元     │同上      │以公共電話撥│
  │    │        │24日    │門鄉老梅│          │          │打0000000000│
  │    │        │        │村路旁  │          │          │號與甲○○聯│
  │    │        │        │        │          │          │絡。        │
  │    │        │        │        │          │          │            │
  └──┴────┴────┴────┴─────┴─────┴──────┘
附表二：
  ┌──┬────┬────┬────┬─────┬─────┬──────┐
  │編號│販賣對象│ 時間   │  地點  │販賣金額  │毒品種類  │聯絡方式    │
  ├──┼────┼────┼────┼─────┼─────┼──────┤
  │ 1  │盧順義  │96年9 月│臺北縣淡│1000元或  │安非他命  │以0000000000│
  │    │        │7 日、96│水鎮學府│3000元 (以│          │號撥打      │
  │    │        │年9 月24│路128 巷│MOTOROLA手│          │0000000000號│
  │    │        │日      │33號前  │機1 支抵押│          │與甲○○聯絡│
  │    │        │        │        │)         │          │。          │
  ├──┼────┼────┼────┼─────┼─────┼──────┤
  │ 2  │簡德芳  │96年7 月│臺北縣石│500元     │同上      │以公用電話撥│
  │    │        │7日     │門鄉老梅│          │（起訴書原│打0000000000│
  │    │        │        │村公地14│          │記載為海洛│號甲○○之行│
  │    │        │        │之6 號附│          │因，業經檢│動電話與之聯│
  │    │        │        │近      │          │察官以補充│絡交易      │
  │    │        │        │        │          │理由書予以│            │
  │    │        │        │        │          │更正）    │            │
  └──┴────┴────┴────┴─────┴─────┴──────┘


司法院資訊處製作；財團法人民間司法改革基金會備份。
